【裁判字號】    89,上易,686
【裁判日期】    890525
【裁判案由】    詐欺
【裁判全文】
臺灣高等法院高雄分院刑事判決          八十九年度上易字第六八六號
    上  訴  人  台灣高雄地方法院檢察署檢察官
    被      告  甲○○
右上訴人因被告詐欺案件，不服臺灣高雄地方法院八十八年度易緝字第三一二號中華
民國八十九年三月十五日第一審判決（起訴案號：臺灣高雄地方法院檢察署八十七年
度偵字第一二六０六號），提起上訴，本院判決如左：
      主      文
上訴駁回。
      理      由
一、本案經本院審理結果，認第一審判決認事用法均無不當，應予維持，並引用如附
    件第一審判決書記載之證據及理由。
二、檢察官上訴意旨以被告甲○○於檢察官偵查中即自承系爭支票係陳桂嬌拾獲交付
    者，其於原審審理時且自承不知陳桂嬌如何取得支票，竟未推敲支票來源有問題
    ，其應知悉有遭退票之危險，而仍交付於人，顯有詐欺之犯意，而指摘原判決諭
    知被告無罪為不當云云，然查被告於檢察官偵查中雖供稱：支票不是我撿到的，
    是陳桂嬌撿到的。惟查緊接著又稱是在我將支票交付搬家公司後，陳桂嬌才告訴
    我的等語，是檢察官認被告於交付支票之初，即知該支票係陳桂嬌撿到的，顯有
    誤會，又被告縱不知陳桂嬌如何取得支票，亦不能因此即推敲該支票有問題，檢
    察官認被告應知悉該支票有遭退票之危險，竟仍交付予人，顯有詐欺之犯意，亦
    存屬臆測，自不足取，是檢察官上訴，非有理由，應予駁回。
據上論結，應依刑事訴訟法第三百六十八條、第三百七十三條，判決如主文。
本案經檢察官朱文彬到庭執行職務。
中    華    民    國     八十九     年       五       月     二十五     日
                              臺灣高等法院高雄分院刑事第四庭
                                  審判長法官  莊  鎮
                                        法官  陳啟造
                                        法官  陳吉雄
右正本證明與原本無異。
不得上訴。
                                      書記官  沈有進
中    華    民    國     八十九     年       五       月    二十九      日
                                                                        Ｋ
附件：
臺灣高雄地方法院刑事判決                        八十八年度易緝字第三一二號
    公  訴  人  臺灣高雄地方法院檢察署檢察官
    被      告  甲○○  女四十六歲（民國○○○年○月○○○日生）
                        身分證統一編號：Ｓ二三九七四一七號
                        住高雄市○○區○○街七一號
                        居高雄市○○區○○路九四巷一號
右列被告因詐欺案件，經檢察官提起公訴（八十七年度偵字第一二六０六號），本院
判決如左：
    主  文
甲○○無罪。
    理  由
一、公訴意旨如附件起訴書所載。
二、公訴人認被告甲○○涉犯刑法第三百三十九條之詐欺罪嫌，係以被告自承其使用
    之支票係陳桂嬌拾獲等語，資為抗辯。惟訊據被告堅詞否認有詐欺犯行，辯稱系
    爭票據係陳桂嬌所交付，其再用以給付搬家費，並未使搬家公司找錢，亦不知陳
    桂嬌如何獲得系爭票據，亦無詐欺故意等語。經查被告係經由案外人陳桂嬌交付
    取得系爭票據，其事前並不知陳桂嬌如何取得之情，迭據被告於偵查及本院審理
    中陳述在卷，且經證人黃義發在本院結證稱曾於被告處見陳桂嬌交付票據予被告
    等語，再參以本院依被告聲請屢次通知案外人陳桂嬌到院，案外人陳桂嬌未到院
    ，亦經拘提未果，顯見被告所辯系爭票據係案外人陳桂嬌拾獲一節，尚非全不足
    取。此外復查無其他積極證據足證被告明知系爭票據無從兌現而仍交付他人使用
    ，使他人陷於錯誤交付金錢之詐欺犯行，被告犯罪尚屬不能證明，自應諭知無罪
    之判決。
據上論斷，應依刑事訴訟法第三百零一條第一項，判決如主文。
中      華      民      國    八十九    年      三      月    十五      日
                                  臺灣高雄地方法院刑事第一庭
                                      法  官 郭玫利
右正本證明與原本無異。
如不服本判決，應於判決送達後十日內，向本院提出上訴狀。
                                      書記官 許玉城
中    華    民    國    八十九    年      三      月        十 五     日


司法院資訊處製作；財團法人民間司法改革基金會備份。
